【裁判字號】    98,消債聲,248
【裁判日期】    981026
【裁判案由】    聲請免責
【裁判全文】
台灣台中地方法院民事裁定           98年度消債聲字第248號
    聲  請  人
    即  債務人  甲○○
    相  對  人
    即  債權人  台北富邦商業銀行股份有限公司
    法定代理人  梁培華
    相  對  人
    即  債權人  渣打國際商業銀行股份有限公司
    法定代理人  麥侃哲
    相  對  人
    即  債權人  香港商香港上海匯豐銀行股份有限公司
                （原「中華商業銀行股份有限公司」）
    法定代理人  韋力行
    相  對  人
    即  債權人  台新國際商業銀行股份有限公司
    法定代理人  吳清文
    相  對  人
    即  債權人  中國信託商業銀行股份有限公司
    法定代理人  麥克迪諾馬
    相  對  人
    即  債權人  美商花旗銀行股份有限公司
    法定代理人  利明
上列當事人間因消費者債務清理事件，債務人聲請更生，經本院
裁定開始清算程序並同時終止清算程序，本院裁定如下：
    主    文
債務人甲○○不免責。
    理    由
一、按債務人有下列各款情形之一者，法院應為不免責之裁定，
    但債務人證明經普通債權人全體同意者，不在此限：一、於
    七年內曾依破產法或本條例規定受免責；二、隱匿、毀損應
    屬清算財團之財產，或為其他不利於債權人之處分；三、捏
    造債務或承認不真實之債務；四、因浪費、賭博或其他投機
    行為，致財產顯然減少或負擔過重之債務，而生開始清算之
    原因；五、於清算聲請前一年內，已有清算之原因，而隱瞞
    其事實，使他人與之為交易致生損害；六、明知已有清算原
    因之事實，非基於本人之義務，而以特別利於債權人中之一
    人或數人為目的，提供擔保或消滅債務；七、隱匿、毀棄、
    偽造或變造帳簿或其他會計文件之全部或一部，致其財產之
    狀況不真確；八、故意於財產及收入狀況說明書為不實之記
    載，或有其他故意違反本條例所定義務之行為，消費者債務
    清理條例第134條定有明文。
二、經查：
  (一)債務人甲○○依消費者債務清理條例，聲請更生，前經本院
    裁定開始清算程序並同時終止清算程序確定在案，有本院98
    年度消債清字第185號民事裁定附卷可考。
  (二)復查，本件債務人聲請更生，前經本院於97年12月30日裁定
    開始更生程序在案，嗣債務人於債權表（總債務 2,116,246
    元）確定後，於98年6月4日所提出確定之更生方案（每月清
    償8,000元，8年96期，還款金額768,000元，清償成數約36.
    29%），而債務人最初提出之更生方案經本院定期98年7月21
    日訊問時，而到場之債權人台北富邦商業銀行股份有限公司
    、渣打國際商業銀行股份有限公司、台新國際商業銀行股份
    有限公司、中國信託商業銀行股份有限公司表示不同意債務
    人之更生方案，而債權人香港商香港上海豐銀行股份有限
    公司、美商花旗銀行股份有限公司則以書狀表示不同意債務
    人之更生方案，餘債權人立新資產管理股份有限公司未表示
    意見，是債務人所提更生方案，即未能依消費者債務清理條
    例第59條、第60條規定獲得債權人會議之可決。
  (三)嗣本院斟酌債務人所提更生方案，其清償成數並不高，且參
    酌債權人提出其前之消費紀錄，債務人之消費態樣有服飾｛
    挑衫揀飾服飾店（11,400元 、9,880元、4,260元、8,500元
    、1,770元、12,800元、6,000元、8,700元、6,000元、15,6
    00元、12,950元、15,000元）、香港商捷時海外貿易公司、
    台灣奧黛莉、UNIQUE、邑晨服飾店（ 14,900元、4,000元、
    13,500元、3,900元） 、徠徠服飾精品店、繪里奈服飾店、
    品蔚精品服飾店（8,000元、4,000元）｝、娛樂（閣家歡KT
    V-紅番店4,728元 、全家福視廳歌唱歌城、華納威秀電影城
    ）、百貨（中友百貨、衣蝶台中、新光三越百貨、廣三崇光
    百貨）、電子（燦坤實業）、餐廳（星期五、古街餐飲事業
    、三皇三家生活飲食）、其他（廣通國際行銷、尚智運動世
    界、特力和樂、room-eught、益田體育用品、良頂企業公司
    、寓莊公司、米鋪）、旅館（星瑪汽車旅館、春天酒店客房
    部、歐薇MOTEL、魚中魚水旅館、綠驛MOTEL）、保險（南山
    人壽、新安產物、三商美邦人壽）、電訊｛NOKIA（ 18,481
    元）、和信電訊（17,000元）、台灣大哥大（ 8,977元）、
    諾基亞老虎城21,500元｝、信用貸款（125,670元、300,000
    元）、代償（94年1月12日90,000元）、銀樓（ 12,700元）
    等（小額未列計），此有債權人提出之消費明細、及本院製
    作之消費明細表附卷可稽。如是，核債務人消費態樣而言，
    已然逾越一般人生活水準，而達奢侈、浪費之程度，而非屬
    日常生活所須，且其消費逾越可得支配之所得，故難認債務
    人之更生方案條件係屬公允，而於98年 7月23日裁定開始清
    算程序，並同時終止清算程序，並經確定在案。
三、綜上，債務人之消費紀錄既然有奢侈、浪費以致負擔過重債
    務，而生開始清算之原因，而債權人表示不同意免責，且本
    件債務人又無法證明其業經普通債權人全體之同意，則依上
    揭說明，本件債務人不得免責，爰裁定如主文。
中    華    民    國    98    年    10    月    26    日
                  民事庭法  官  顏世傑
上為正本係照原本作成
如對本裁定抗告應於送達後10日內向本院提出抗告狀，並繳納新
台幣1000元之裁判費。
中    華    民    國    98    年    10    月    26    日
                        書記官  王嘉仁


司法院資訊處製作；財團法人民間司法改革基金會備份。
